【裁判字號】    89,易,412
【裁判日期】    890417
【裁判案由】    毒品危害防制條例
【裁判全文】
臺灣板橋地方法院刑事判決                          八十九年度易字第四一二號
    公  訴  人  臺灣板橋地方法院檢察署檢察官
    被      告  甲○○
右列被告因違反毒品危害防制條例案件，經檢察官提起公訴（八十八年度毒偵字第二
一三０號），本院判決如左：
    主  文
甲○○連續施用第二級毒品，累犯，處有期徒刑陸月，如易科罰金，以佰元折算壹
日。扣案之第二級毒品安非他命陸包（驗餘淨重伍點貳陸公克）沒收銷燬。
    事  實
一、甲○○曾於民國八十二年間因違反麻醉藥品管理條例案件，經台灣台北地方法院
    以八十二年度易字第七三八０號判決判處有期徒刑七月確定，又於八十三年間因
    違反麻醉藥品管理條例案件，經台灣桃園地方法院以八十三年易字第一０五七號
    判決判處有期徒刑十月確定，合併執行而於八十四年三月九日因縮短刑期假釋出
    監，八十四年七月一日假釋縮刑期滿執行完畢。嗣復因施用毒品案件，經本院以
    八十七年度毒聲字第一五五九號裁定送戒治處所施以強制戒治，於八十八年八月
    二十九日交付保護管束期滿，由台灣板橋地方法院檢察署檢察官於八十八年九月
    十五日以八十八年度戒毒偵字第二０號為不起訴處分確定。詎仍不知悔改，明知
    安非他命係毒品危害防制條例所明定之第二級毒品，不得施用及持有，竟基於概
    括之犯意，自同年九月下旬某日起至同年十月二十五日止，在台北縣中和市○○
    路一五一巷二號四樓住處，連續多次非法施用第二級毒品安非他命，嗣於同年十
    月二十五日十八時許，在台北縣中和市○○路一五一巷二號前（起訴書誤載為同
    巷二號四樓）為警查獲，並扣得第二級毒品安非他命六包（驗餘淨重五點二六公
    克），及第一級毒品海洛因（驗餘淨重零點一七公克）（被告非法持有第一級毒
    品海洛因部分未據起訴）。經檢察官聲請本院以八十八年度毒聲字第六七六五號
    裁定送勒戒處所觀察、勒戒後，認有繼續施用毒品之傾向，再經本院於八十八年
    十一月二十三日以八十八年度毒聲字第七四四二號裁定令入戒治處所施以強制戒
    治一年。
二、案經台北縣警察局永和分局報請台灣板橋地方法院檢察署檢察官偵查起訴。
    理  由
一、訊據被告甲○○對於右揭時地多次非法施用第二級毒品安非他命之事實，坦承不
    諱，而其於八十八年十月二十五日經警採得尿液送覆驗結果，確呈甲基安非他命
    陽性反應，有法務部調查局檢驗通知書一紙在卷可稽，復有扣案之安非他命六包
    為證，而該扣案物經法務部調查局檢驗結果確係甲基安非他命，有該局檢驗通知
    書一紙附卷可憑。而被告前因施用毒品案件，經依本院以八十七年度毒聲字第一
    五五九號裁定送戒治處所施以強制戒治，於八十八年八月二十九日交付保護管束
    期滿，由台灣板橋地方法院檢察署檢察官於八十八年九月十五日以八十八年度戒
    毒偵字第二０號為不起訴處分確定，有台灣高等法院檢察署刑案紀錄簡覆表及不
    起訴處分分書在卷為憑。又被告因本件施用毒品案件經本院以八十八年度毒聲字
    第六七六五號裁定送觀察、勒戒後，認有繼續施用毒品傾向之事實，有上開裁定
    、台灣台北看守所附設勒戒處所八十八年十一月六日之有無繼續施用毒品傾向證
    明書各一份附卷為證，被告並經本院以八十八年度毒聲字第七四四二號裁定令入
    戒治處所施以強制戒治一年，復有該裁定在卷可佐。本件事證明確，被告犯行堪
    以認定。
二、核被告所為係犯毒品危害防制條例第十條第二項之施用第二級毒品罪。被告持有
    安非他命之低度行為，應為其施用安非他命之高度行為所吸收，不另論罪。其先
    後多次施用第二級毒品安非他命之犯行，時間緊接，犯罪構成要件相同，顯係基
    於概括犯意為之，為連續犯，應依刑法第五十六條之規定，論以一罪並加重其刑
    。查被告曾於八十二年間因違反麻醉藥品管理條例案件，經台灣台北地方法院以
    八十二年度易字第七三八０號判決判處有期徒刑七月確定，又於八十三年間因違
    反麻醉藥品管理條例案件，經台灣桃園地方法院以八十三年易字第一０五七號判
    決判處有期徒刑十月確定，合併執行而於八十四年三月九日因縮短刑期假釋出監
    ，八十四年七月一日假釋縮刑期滿執行完畢，有台灣高等法院檢察署刑案紀錄簡
    覆表在卷可憑，其受有期徒刑執行完畢五年以內再犯本件有期徒刑以上之罪，為
    累犯，依刑法第四十七條之規定，遞予加重其刑。爰審酌被告之犯罪動機、目的
    、所生危害及犯後態度等一切情狀，量處如主文所示之刑，並諭知易科罰金之折
    算標準。
三、扣案之安非他命六包（驗餘淨重五點二六公克），係查獲之毒品，屬毒品危害防
    制條例所定之違禁物，爰依同條例第十八條第一項前段規定，不問屬於犯人與否
    ，沒收銷燬之。另扣案之海洛因（驗餘淨重零點一七公克）雖為被告持有，業據
    被告供明在卷，惟此部分未據檢察官起訴，爰不於本件宣告沒收銷燬，附此敘明
    。
據上論斷，應依刑事訴訟法第二百九十九條第一項，毒品危害防制條例第十條第二項
、第二十條第三項前段、第十八條第一項前段，刑法第十一條前段、第五十六條、第
四十七條、第四十一條，罰金罰鍰提高標準條例第二條，判決如主文。
本案經檢察官簡美慧到庭執行職務。
中      華      民      國      八十九      年    四      月    十七    日
                                  臺灣板橋地方法院刑事第三庭
                                          法  官  李  幼  妃
右正本證明與原本無異。
如不服本判決，應於判決送達後十日內，向本院提出上訴狀。
                                          書記官  強  梅  芳
中      華      民      國      八十九      年      四    月    十八    日
附錄本案論罪科刑法條全文
毒品危害防制條例第十條第二項
施用第一級毒品者，處六月以上五年以下有期徒刑。
施用第二級毒品者，處三年以下有期徒刑。


司法院資訊處製作；財團法人民間司法改革基金會備份。
